臺灣新北地方法院刑事判決
110年度審易字第2261號
公  訴  人  臺灣新北地方檢察署檢察官
被      告  王韻如


上列被告因竊盜案件，經檢察官提起公訴（110年度偵字第25356
號、第27595號），被告於準備程序中就被訴事實為有罪之陳述
，經本院裁定改以簡式審判程序審理，判決如下：
    主  文
王韻如犯攜帶兇器竊盜罪，處有期徒刑陸月，如易科罰金，以新
臺幣壹仟元折算壹日；未扣案如附表所示之物均沒收，於全部或
一部不能沒收或不不宜執行沒收時，追徵其價額。又犯竊盜罪，
處拘役參拾日，如易科罰金，以新臺幣壹仟元折算壹日。
    事實及理由
一、王韻如意圖為自己不法之所有，基於竊盜之犯意，分別為下
    列犯行：
  ㈠於民國110年3月23日20時6分許，在新北市○○區○○路000號屈
    臣氏樹林三分店內，徒手竊取店員陳嘉欣管領之型號806、8
    05、500之媚比琳極綻色絲絨霧光唇膏各1支、24h肌膚友善
    礦物控油蜜粉餅1盒、漢香田濃縮西瓜甘草霜1瓶、廣東苜藥
    粉1瓶、TT波特嫚蝸牛氣墊保濕面膜1盒、媚比琳無敵特霧超
    持久粉餅1盒及型號PK-04、RS-05媚點水灩光唇膏各1支，並
    持客觀上可供凶器使用之美工刀1把割去竊得之媚比琳無敵
    特霧超持久粉餅之防盜標籤，得手後未結帳即逕行離去。嗣
    陳嘉欣發覺上開商品遭竊並報警處理，經警調閱監視器錄影
    畫面，始查悉上情。
  ㈡於同年5月18日9時20分許，在新北市○○區○○街000號服飾店，
    徒手竊取王雲英管領之黑色褲裙2件，得手後未結帳即逕行
    離去。嗣於同日9時40分許，因上開服飾店附近其他店家店
    員發覺有異並報警處理，經警據報前往處理，且當場扣得上
    開褲裙2件。
二、證據：
  ㈠被告王韻如於本院準備程序及審理時之自白。
  ㈡告訴人陳嘉欣於警詢及偵查中之指述。
  ㈢被害人王雲英於警詢中之陳述。
  ㈣新北市政府警察局樹林分局110年3月30日扣押筆錄、扣押物
    品目錄表、贓物認領保管單、告訴人提出之110年4月15日庫
    存檢核明細表各1份及監視器錄影畫面照片27張。
  ㈤新北市政府警察局樹林分局110年5月18日扣押筆錄、扣押物
    品目錄表及贓物認領保管單各1份。
三、論罪科刑：
  ㈠按刑法第321條第1項第3款所謂兇器，其種類並無限制，凡客
    觀上足以對人之生命、身體、安全構成威脅，具有危險性之
    兇器均屬之，且祇須行竊時攜帶此種具有危險性之兇器為已
    足，並不以攜帶之初有行兇之意圖為必要（最高法院79年度
    台上字第5253號判決意旨參照）。查被告就事實一㈠竊盜犯
    行時所持用之美工刀1把，可割除商品之防盜標籤，顯屬質
    地堅硬之金屬製品，如持以向人攻擊，客觀上當足以危害他
    人生命、身體安全構成威脅，為具有相當危險性之器械，應
    屬兇器無訛。
　㈡核被告就事實一㈠所為，係犯刑法第321條第1項第3款之攜帶
    兇器竊盜罪；就事實一㈡所為，係犯同法第320條第1項之竊
    盜罪。被告就上開2次竊盜犯行間，犯意各別、行為互殊，
    應分論併罰。
  ㈢爰審酌被告貪圖私利而竊取他人財物，顯然欠缺尊重他人財
    產權之觀念，惟犯後終能坦承犯行，態度尚可，然迄未與告
    訴人及被害人達成和解賠償所受損害，兼衡被告個人戶籍資
    料查詢結果註記為二、三專肄業之教育程度、於警詢中自陳
    小康之家庭經濟狀況、前無犯罪紀錄之素行、所竊取之財物
    價值，並審酌其犯罪動機、目的、手段、犯罪事實一㈡竊得
    之商品及事實一㈠竊得之部分商品，已分別返還被害人及告
    訴人等一切情狀，分別量處如主文欄所示之刑，並均諭知易
    科罰金之折算標準。
四、沒收：
  ㈠按犯罪所得，屬於犯罪行為人者，沒收之。前2項之沒收，於
    全部或一部不能沒收或不宜執行沒收時，追徵其價額，刑法
    第38條之1第1項、第3項分別定有明文。查被告就事實一㈠竊
    得之如附表所示之物，未扣案且未返還告訴人，為避免被告
    無端坐享犯罪所得，且經核本案情節，宣告沒收並無過苛之
    虞，是以上開犯罪所得，應依刑法第38條之1第1項前段、第
    3項之規定宣告沒收，於全部或一部不能沒收或不宜執行沒
    收時，追徵其價額。
  ㈡被告就事實一㈠竊得之媚比琳無敵特霧超持久粉餅1盒、型號P
    K-04、RS-05媚點水灩光唇膏各1支，均已發還告訴人領回；
    就事實一㈡竊得之黑色褲裙2件，亦已發還被害人領回，有贓
    物認領保管單2紙附卷可查，依刑法第38條之1第5項之規定
    ，就此部分爰不予宣告沒收或追徵其價額。
  ㈢至被告就事實一㈠行竊所用之美工刀1把，雖係被告所有，並
    供本案事實一㈠竊盜犯行所用之物，業據被告於偵查時供承
    在卷，然本院衡酌上開美工刀並未扣案，無證據證明現仍存
    在，衡量該項犯罪工具甚易取得，價值不高，亦非違禁物，
    顯欠缺刑法上重要性，為免將來執行困難，爰不於本案宣告
    沒收或追徵，附此敘明。
據上論斷，應依刑事訴訟法第273條之1第1項、第299條第1項前
段，判決如主文。
本案經檢察官黃育仁偵查起訴，由檢察官宋有容到庭執行職務。
中　　華　　民　　國　　111 　年　　2 　　月　　14　　日
                  刑事第二十三庭  法  官  龔書安
上列正本證明與原本無異。
如不服本判決，應於判決送達後20日內敘明上訴理由，向本院提
出上訴狀 (應附繕本) ，上訴於臺灣高等法院。其未敘述上訴理
由者，應於上訴期間屆滿後20日內向本院補提理由書「切勿逕送
上級法院」。
                                  書記官  石秉弘
中　　華　　民　　國　　111 　年　　2 　　月　　15　　日
附錄本案論罪科刑法條全文：
中華民國刑法第320條
意圖為自己或第三人不法之所有，而竊取他人之動產者，為竊盜
罪，處5年以下有期徒刑、拘役或50萬元以下罰金。
意圖為自己或第三人不法之利益，而竊佔他人之不動產者，依前
項之規定處斷。
前二項之未遂犯罰之。
　
中華民國刑法第321條
犯前條第1項、第2項之罪而有下列情形之一者，處6月以上5年以
下有期徒刑，得併科50萬元以下罰金：
一、侵入住宅或有人居住之建築物、船艦或隱匿其內而犯之。
二、毀越門窗、牆垣或其他安全設備而犯之。
三、攜帶兇器而犯之。
四、結夥三人以上而犯之。
五、乘火災、水災或其他災害之際而犯之。
六、在車站、港埠、航空站或其他供水、陸、空公眾運輸之舟、
車、航空機內而犯之。
前項之未遂犯罰之。

附表：
編號 品名 數量 價格（新臺幣：元）  1 媚比琳極綻色絲絨霧光唇膏 （型號806）1支 360   （型號805）1支 360   （型號500）1支 360  2 24h肌膚友善礦物控油蜜粉餅 1盒 590  3 漢香田濃縮西瓜甘草霜 1瓶 109  4 廣東苜藥粉 1瓶 300  5 TT波特嫚蝸牛氣墊保濕面膜 1盒 299